【裁判字號】    89,上易,2434
【裁判日期】    890831
【裁判案由】    贓物
【裁判全文】
臺灣高等法院臺中分院刑事判決                  八十九年度上易字第二四三四號
    上  訴  人
    即  被  告  甲○○
    選任辯護人  張居德
右上訴人，因被告贓物案件，不服臺灣臺中地方法院八十九年度易字第二五六二號，
中華民國八十九年八月三十一日第一審判決（起訴案號：臺灣臺中地方法院檢察署八
十九年度偵字第一０五一一號），提起上訴，本院判決如左：
      主  文
上訴駁回。
      事實及理由
一、本案經本院審理結果，認第一審判決以上訴人即被告（下稱被告）甲○○，牙保
    贓物，處有期徒刑六月，其認事用法及量刑並無不當，應予維持，並引用第一審
    判決書記載之事實、證據及理由（如附件）。
二、被告甲○○上訴意旨略稱其不知悉該汽車係贓物，其選任辯護人並為其辯稱被告
    於警訊、偵查中、原審時均未承認知悉該汽車為贓車，且同案被告何福來承認伊
    知悉贓車云云，並不能推定被告亦知悉係贓車，是被告應係無罪，如應係有罪，
    請求從輕量刑，並為緩刑之宣告云云。惟查，同案被告何福來於警訊時供稱「因
    我所有之車號Ａ九─七三五０號白色自小客車發生車禍損壞，而甲○○告知我有
    可找到同型車輛『來貼牌使用』‧‧‧甲○○將車交給我時是將我的車牌掛在該
    失竊車上交給我，並沒有失竊自小客車的原車牌」、「我知道該車是失竊之車輛
    」、「交車時沒有來源證件」云云，核與被告警訊所供「（偷該自小客車為何人
    ）是一位綽號阿重男子偷牽的，該人如何連絡，我都不清楚」、「車牌係我拿走
    的沒錯，但係交給阿重掛在查獲失竊汽車上，開到臺中市○○路ＫＴＶ樓下，由
    我開至何福來烏日家交給何福來」、「因何福來係開立支票，由我本人對換現金
    交給綽號阿重男子三十五萬元」、「鑰匙由我交給何福來」之情節，至為相符，
    可見被告於警訊時辯稱其不清楚該車係失竊之贓車云云，尚難採信。
三、其後，偵查中及原審時，同案被告何福來均坦承知悉該汽車係贓車之情事，被告
    於偵查中且坦承警訊筆錄實在（參見偵查卷四二頁），則上開被告之警訊陳稱，
    自堪採為被告不利之認定。又依車輛竊盜、車牌失竊資料個別查詢表所載，被害
    人丙○○失竊之汽車係二九九七西西一九九四年份，而何福來原有之汽車則係一
  九九０年份一九九０西西，兩者明顯有別。且丙○○於警訊時陳稱該汽車尚有六
    十萬元之價值，是被告既無法供出該阿重其人之住址，以供調查傳喚，如其所辯
    僅係單純介紹買賣，不知係贓車乙節堪採，何以買受人何福來未曾見過該出賣人
    ，且被告何需收受何福來交付之支票，並將該車開至何福來住處交付，自與常情
    有悖，是被告於偵查中、原審及本院審理時，空口辯稱其不知是贓車云云，自難
    採信，其上開牙保贓物犯行，要堪認定。原審因而綜合各情，並認檢察官求刑有
    期徒刑八月過重，且認被告在緩刑期間內不知自愛，而量處有期徒刑六月，經核
    並無不合，被告上開上訴意旨，難認有理由，其上訴既為無理由，自應予駁回。
    至被告前案收受贓物罪，雖係八十七年五月間所犯，原審於理由內誤載為七月間
    所犯，尚無礙上開事實之認定，併此敘明。又依被告先後兩次之犯行，均係涉及
    高級轎車，本案且係於前案同時期所犯，於該案件中復不供出本案，自不宜再宣
    告緩刑，附此載明。
據上論斷，應依刑事訴訟法第三百七十三條、第三百六十八條，判決如主文。
本案經檢察官乙○○到庭執行職務
中      華      民      國    八十九      年    十一      月   二十一   日
                              臺灣高等法院臺中分院刑事第二庭
                                    審判長法  官  羅  禮  政
                                          法  官  陳  欣  安
                                          法  官  蔡  聰  明
右正本證明與原本無異。
不得上訴。
                                          書記官    瑞  芳
中      華      民      國    八十九      年    十一      月   二十二   日
刑法第三百四十九條：
收受贓物者，處三年以下有期徒刑、拘役或五百元以下罰金。
搬運、寄藏、故買贓物或為牙保者，處五年以下有期徒刑、拘役或科或併科一千元以
下罰金。
因贓物變得之財物，以贓物論。
                                                                        Ｋ


司法院資訊處製作；財團法人民間司法改革基金會備份。
